---
title: "Hola no ve"
author: "Daniel Nicola"
date: '2021-02-06'
categories: ["R en Español"]
tags: ["R Markdown"]
---

```{r setup, include=FALSE}
knitr::opts_chunk$set(collapse = TRUE)
```

# El primer post es siempre una prueba...

Si ya conoces R Markdown, sabes que te ayuda a crear documentos en formato HTML, PDF, MS Word...

Puedes mirar más detalles en <http://rmarkdown.rstudio.com>.

Cada vez que postee algo de 'R', usaré esto. Para ver un ejemplo de lo que puede hacer:

# Código de R

Un summary y una regresión:

```{r cars}
summary(cars)
fit <- lm(dist ~ speed, data = cars)
fit
```

# Incluir un post, dashboard... (por ahora un post)

Un código de un post sencillo pero perfecto para un ejemplo inicial:

```{r pie, fig.cap='A fancy pie chart.', tidy=FALSE}
par(mar = c(0, 1, 0, 1))
pie(
  c(280, 60, 20),
  c('Sky', 'Sunny side of pyramid', 'Shady side of pyramid'),
  col = c('#0292D8', '#F7EA39', '#C4B632'),
  init.angle = -50, border = NA
)
```

A ver si posteas algo más interesante la próxima Nicola!